ko: 스팽클/반짝이 모양: 나비; 꽃; 하트; 라운드; 스퀘어; 별; 기타
el: Σχήμα για πούλιες/γκλίτερ: Κούμπωμα πεταλούδα; Λουλούδι; Καρδιά; Στρογγυλό; Τετράγωνο; Αστέρι; Άλλο
vi: Hình dạng vải kim sa/nhũ: Con bướm; Hoa; Trái tim; Mũi giày tròn; Mũi giày vuông; Ngôi sao; Khác
hu: Flitter/strassz formája: Pillangó; Virág; Szív; Kerek; Szögletes; Csillag; Egyéb
it: Forma delle paillettes/glitter: Farfalla; Fiori; Cuore; Rotondo; Quadrato; Stella; Altro
ja: シークイン/グリッターの形: バタフライ; フラワー; ハート; ラウンド; スクエア; 星; その他
sl-SI: Oblika ploščatih bleščic/bleščic: Metulj; Cvet; Srce; Okrogla; Kvadratna; Zvezda; Drugo
en: Sequin/Glitter shape: Butterfly; Flower; Heart; Round; Square; Star; Other
de: Form der Pailletten/Glitzer: Schmetterling; Blume; Herz; Rund; Quadrat; Stern; Sonstiges
cs: Tvar flitrů/třpytek: Motýl; Květina; Srdce; Oválná; Čtvercová; Hvězda; Jiné
ro-RO: Formă paiete/sclipici: Fluture; Floare; Inimă; Zale rotunde; Pătrat; Stea; Altele
da: Paillet/glitterform: Sommerfugl; Blomster; Hjerte; Rund; Firkant; Stjerne; Andet
zh-CN: 亮片/闪光片形状: 蝶式; 花; 心; 圆头; 方形; 星型; 其他
pt-PT: Formato lantejoulas/glitter: Borboleta; Flor; Coração; Redondo; Quadrado; Estrela; Outro
sv: Paljett-/glitterform: Fjäril; Blomma; Hjärta; Rund; Fyrkantig; Stjärna; Övrigt
hr-HR: Oblik šljokica / svjetlucavog praha: Leptir; Cvijet; Srce; Krug; Kvadrat; Zvijezda; Ostalo
ru: Форма пайеток/блесток: Бабочка; Цветы; Сердце; Круг; Квадрат; Звезда; Другое
pt-BR: Forma da lantejoula/brilho: Borboleta; Flor; Coração; Redondo; Quadrado; Estrela; Outro
nb: Paljett/glitter-form: Sommerfugl; Blomst; Hjerte; Rund; Firkantet; Stjerne; Annet
es: Forma de la lentejuela/purpurina: Mariposa; Flor; Corazón; Redondo; Cuadrado; Estrella; Otros
pl: Kształt cekinów/brokatu: Motyl; Kwiat; Serce; Runda; Kwadrat; Gwiazda; Inne
sk-SK: Tvar flitrov/trblietok: Motýlikový; Kvetinový; Srdcový; Okrúhly; Hranatý; Hviezda; Iné
tr: Payet/Parıltılı şekli: Kelebek; Çiçek; Kalp; Yuvarlak; Kare; Yıldız; Diğer
th: รูปร่างเลื่อม/แวววาว: ผีเสื้อ; ดอกไม้; หัวใจ; ทรงกลม; ทรงเหลี่ยม; ดาว; อื่นๆ
fi: Paljetin/kimalteen muoto: Perhonen; Kukka; Sydän; Pyöreä; Neliömäinen; Tähti; Muu
fr: Forme des sequins/paillettes: Papillons; Fleur; Cœur; Rond; Carré; Étoile; Autre
nl: Pailletten-/glittervorm: Vlinder; Bloem; Hart; Rond; Vierkant; Ster; Andere
lt-LT: Žvynelių / blizgučių forma: Drugelis; Gėlė; Širdelių forma; Apvali; Kvadratinė; Žvaigždės formos; Kita
bg-BG: Форма на пайети/блясък: Пеперуда; Цвете; Сърце; Кръгъл; Квадрат; Звезда; Други
zh-TW: 亮片/閃光片形狀: 蝶式; 花卉; 心; 圓頭; 方頭; 星星; 其他